臺灣板橋地方法院刑事判決　　　　　　　99年度訴字第2686號
公　訴　人　臺灣板橋地方法院檢察署檢察官
被　　　告　林世華
選任辯護人　王上律師
上列被告因違反毒品危害防制條例案件，經檢察官提起公訴（99
年度偵字第20248 號），本院判決如下：
    主  文
林世華(一)、販賣第二級毒品，處有期徒刑肆年。扣案之行動電話
門號0000000000號SIM 卡壹張沒收；未扣案之門號0
000000000號行動電話機具壹支沒收，如不能沒收時，
應追徵其價額；未扣案之販賣第二級毒品所得新臺幣壹仟元沒收
之，如全部或一部不能沒收時，以其財產抵償之。(二)、又販賣第
二級毒品，處有期徒刑肆年。扣案之行動電話門號000000
0000號SIM 卡壹張沒收；未扣案之門號000000000
0號行動電話機具壹支沒收，如不能沒收時，應追徵其價額；未
扣案之販賣第二級毒品所得新臺幣壹仟元沒收之，如全部或一部
不能沒收時，以其財產抵償之。(三)、應執行有期徒刑柒年陸月。
扣案之行動電話門號0000000000號SIM 卡壹張沒收；
未扣案之門號0000000000號行動電話機具壹支沒收，
如不能沒收時，應追徵其價額；未扣案之販賣第二級毒品所得新
臺幣貳仟元沒收之，如全部或一部不能沒收時，以其財產抵償之
。
    事  實
一、林世華明知甲基安非他命（起訴書誤載為「安非他命」，業
    經公訴檢察官於本院民國99年10月6 日準備程序更正為「甲
    基安非他命」）係毒品危害防制條例第2 條第2 項第2 款所
    規定之第二級毒品，非經許可，依法不得販賣或持有，竟意
    圖營利，基於販賣第二級毒品之犯意，以其所持用之000000
    0000號行動電話門號作為聯絡工具，分別為下列犯行：
(一)、於99年7 月1 日晚間7 、8 時許，在其臺北縣永和市（已改
    制為新北市永和區，下同）竹林路91巷13弄5 號9A室居處，
    以新臺幣（下同）1000元之代價，販賣第二級毒品甲基安非
    他命1 包（確切重量不詳）予高欣儀。
(二)、於99年7 月16日（起訴書誤載為同年月15日）晚間，在上址
    居所，以1000元之代價（由高欣儀及蔡淑貞各出資500 元，
    起訴書誤載為高欣儀、蔡淑貞各出資1000元、500 元，業經
    公訴檢察官於本院100 年3 月29日審判期日予以更正），販
    賣第二級毒品甲基安非他命1 包（確切重量不詳）予高欣儀
    及蔡淑貞，高欣儀及蔡淑貞於向林世華購得該包甲基安非他
    命後，再行平分施用。嗣於99年7 月20日下午4 時45分，經
    警據報前往上址執行搜索，扣得行動電話門號0000000000號
    SIM 卡1 張、甲基安非他命5 包（合計驗餘淨重17.0566 公
    克）、分裝袋98個、電子磅秤1 台、吸食器1 組及現金5560
    元等物，並循線查悉上情。
二、案經臺北縣政府（已改制為新北市政府）警察局新店分局移
    送臺灣板橋地方法院檢察署檢察官偵查起訴。
    理  由
一、本判決後引之被告林世華以外之人於審判外之陳述（包括書
    面陳述），固屬傳聞證據，惟檢察官於本院準備程序及審理
    程序中，均同意作為本案之證據使用；被告及辯護人就該等
    審判外陳述之證據能力，於本院100 年5 月3 日審判期日亦
    均表示不予爭執，本院審酌該等證據資料製作時之情況，查
    無違法不當及證明力明顯過低之瑕疵，亦認為以之作為證據
    應屬適當，依刑事訴訟法第159 條之5 規定，認該等證據資
    料均有證據能力。
二、認定本案犯罪事實之證據及理由
(一)、前揭犯罪事實，業據被告於偵查及本院審理中自白不諱，並
    經證人高欣儀、蔡淑貞於警詢、偵查及本院審理中證述歷歷
    ，復有0000000000號行動電話之使用者資料及0000000000號
    、0000000000號行動電話之通聯紀錄附卷為憑，並有被告自
    承為其供本件販賣毒品犯罪所用之0000000000號行動電話
    SIM 卡1 張扣案可資佐證，足徵被告之自白確與事實相符。
    本件事證明確，被告犯行堪以認定。
(二)、證人高欣儀、蔡淑貞於警詢、偵查及本院99年12月21日審理
    時，雖均證稱其等係於99年7 月15日晚間共同出資向被告購
    買甲基安非他命，惟觀諸證人高欣儀於案發期間所持用之00
    00000000號行動電話通聯紀錄可知，證人高欣儀於99年7 月
    15日全日，並無與被告所持用0000000000號行動電話通話之
    紀錄（2 支電話僅曾於15日晚間10時45分許有傳送簡訊1 次
    之紀錄），且證人高欣儀於該日（15日）並未前往臺北縣永
    和市被告前揭居處附近，於該日（15日）晚間8 時許至翌日
    （16日）凌晨，證人高欣儀之活動地點均在臺北縣烏來鄉（
    已改制為新北市烏來區）一帶。然於99年7 月16日，證人高
    欣儀之前開電話與被告之前揭行動電話則自清晨5 時24分許
    至晚間10時12分間，有多次通話及傳送簡訊之情形，復由基
    地台位址紀錄可知，證人高欣儀係於16日下午3 時許，自烏
    來一帶前往臺北縣永和市○○路73號基地台附近，且於16日
    晚間8 時至10時許，證人高欣儀所在位置均在臺北縣永和市
    ○○路73號基地台之涵蓋範圍內，此核與證人高欣儀及證人
    蔡淑貞於本院99年12月21日審判期日所證稱案發當天其等係
    由烏來前往被告臺北縣永和市○○路前揭居處向被告購買甲
    基安非他命之情節相合。再證人高欣儀於100 年5 月3 日本
    院審理時，復到庭證稱：伊只有認識被告住在臺北縣永和市
    ○○路附近，伊若係前往臺北縣永和市○○路就是去找被告
    。伊第二次與證人蔡淑貞向被告購買毒品之時間，伊想不起
    來到底是15日還是16日。（問：7 月16日下午3 點至晚上10
    點，妳出現在臺北縣永和市○○路73號附近目的為何？）找
    被告，那次有帶蔡淑貞等語（見本院100 年5 月3 日審判筆
    錄），足見證人高欣儀、蔡淑貞共同出資向被告購買甲基安
    非他命之時點，應係「99年7 月16日」晚間，證人高欣儀、
    蔡淑貞前於警詢、偵查及本院99年12月21日審理時，證稱其
    等係於「99年7 月15日」向被告購買毒品，應屬其等事後回
    想交易日期時之記憶錯誤所致，惟其等與被告均無怨隙，且
    於警詢、偵查及本院審理中，均始終證述確曾向被告購買甲
    基安非他命明確，其等證詞復互核一致，自不能僅以其等於
    回憶交易日期時之細微瑕疵，遽謂其等證詞不實。又證人高
    欣儀於偵查及本院審理中，均證稱：其與被告共交易甲基安
    非他命2 次，99年7 月中旬該次，係與蔡淑貞合資購買等語
    ，核與被告之自白與證人蔡淑貞之證詞相符，足徵起訴書所
    載99年7 月15日之毒品交易，與前述被告於99年7 月16日販
    賣甲基安非他命予高欣儀、蔡淑貞之犯行，乃相同事實，此
    並為被告所不爭執，而法院之審判，固應以起訴之犯罪事實
    為範圍，然法院於不妨害事實同一之範圍內，既於被告防禦
    權行使無有妨礙，自仍得自由認定事實，適用法律（最高法
    院84年度台上字第4544號判決要旨參照），併此說明。
三、論罪科刑
(一)、按甲基安非他命係毒品危害防制條例第2 條第2 項第2 款所
    規定之第二級毒品。是核被告所為，係犯毒品危害防制條例
    第4 條第2 項之販賣第二級毒品罪。被告販賣前持有甲基安
    非他命之低度行為，為販賣之高度行為所吸收，不另論罪。
    被告先後2 次犯行，犯意各別，行為互殊，應予分論併罰。
(二)、被告就本案2 次販賣第二級毒品之犯行，於偵查（檢察官於
    99年7 月21日就本案對被告向本院聲請羈押，被告於同日本
    院為羈押訊問時自白販賣第二級毒品之犯行，嗣於99年8 月
    18日偵查中，被告亦具狀向檢察官坦承買賣毒品之犯罪事實
    ）及審判中均自白犯罪，皆應依毒品危害防制條例第17條第
    2 項之規定減輕其刑。另按犯第4 條至第8 條、第10條或第
    11條之罪，供出毒品來源，因而查獲其他正犯或共犯者，減
    輕或免除其刑，毒品危害防制條例第17條第1 項定有明文。
    被告於本院審理中，雖曾供稱其本案販賣毒品之來源係綽號
    「阿隆」之林正隆，惟證人林正隆於本院審理中，已到庭證
    稱其並未販賣或交付甲基安非他命予被告，本案亦未因被告
    之供述而查獲任何共犯或正犯，自與毒品危害防制條例第17
    條第1 項之規定未合，無從據以減輕被告之刑。
(三)、爰審酌被告不思努力進取，明知毒品對於人體健康有莫大之
    戕害，為圖一己之私利，竟漠視毒品之危害性，而販賣毒品
    牟利，危害他人健康及社會風氣甚鉅。惟其於犯罪後尚知坦
    認犯行，並兼衡其素行、生活狀況、犯罪之動機、目的、手
    段、販賣毒品之數量、所得利益等一切情狀，就其2 次犯行
    ，分別量處如附表所示之刑，並定其應執行之刑，以資懲儆
    。
(四)、扣案之行動電話門號0000000000號SIM 卡1 張，係被告所有
    供其聯繫本案販賣毒品事宜時所使用，此據被告於本院審理
    中供述屬實，且經證人高欣儀於警詢、偵查及本院審理中證
    述明確，應依毒品危害防制條例第19條第1 項規定宣告沒收
    。又被告用以聯繫本案販賣毒品使用之行動電話0000000000
    號機具1 支，雖未扣案，然並無證據證明業已滅失，且被告
    於100 年5 月3 日審理中，已坦認該支行動電話係其所有無
    誤（見該日審判筆錄），爰併依毒品危害防制條例第19條第
    1 項之規定宣告沒收，如不能沒收時，應追徵其價額（最高
    法院99年度第5次刑事庭會議決議參照）。
(五)、扣案之甲基安非他命5 包（合計驗餘淨重17.0566 公克）、
    分裝袋98個、電子磅秤1 台、吸食器1 組及現金5560元，被
    告於本院審理中供稱均與其本案販賣毒品之犯罪無關，並陳
    明扣案之甲基安非他命係供其施用，吸食器乃其施用之工具
    ，現金5560元則係其備供醫藥費用所需等語，復查無積極證
    據足證上開扣案物品確與被告販賣第二級毒品之犯行有直接
    關連，尚難逕於本案為沒收或沒收銷燬之諭知。
(六)、本案被告販賣毒品所得2000元，雖未扣案，仍應依毒品危害
    防制條例第19條第1 項規定宣告沒收，如全部或一部不能沒
    收時，應以被告之財產抵償之。
據上論斷，應依刑事訴訟法第299 條第1 項前段，毒品危害防制
條例第4 條第2 項、第17條第2 項、第19條第1 項，刑法第11條
前段、第51條第5 款、第9 款，判決如主文。
本案經檢察官鄭淑壬到庭執行職務。
中    華    民    國   100    年    5     月    23    日
                  刑事第十九庭  審判長法  官  許炎灶
                                      法  官  劉凱寧
                                      法  官  吳佳穎
以上正本證明與原本無異
如不服本判決應於送達後10日內向本院提出上訴狀
                                      書記官  黃炎煌
中    華    民    國   100    年    5     月    25    日
附錄本案論罪科刑法條全文：
毒品危害防制條例第4條
製造、運輸、販賣第一級毒品者，處死刑或無期徒刑；處無期徒
刑者，得併科新臺幣2 千萬元以下罰金。
製造、運輸、販賣第二級毒品者，處無期徒刑或 7 年以上有期
徒刑，得併科新臺幣1千萬元以下罰金。
製造、運輸、販賣第三級毒品者，處 5 年以上有期徒刑，得併
科新臺幣7 百萬元以下罰金。
製造、運輸、販賣第四級毒品者，處 3 年以上 10 年以下有期
徒刑，得併科新臺幣3 百萬元以下罰金。
製造、運輸、販賣專供製造或施用毒品之器具者，處 1 年以上
7 年以下有期徒刑，得併科新臺幣1 百萬元以下罰金。
前5 項之未遂犯罰之。